臺灣板橋地方法院刑事判決　　　　　　　　　　　　九十三年度訴字第二００七號
　　公　訴　人　臺灣板橋地方法院檢察署檢察官
　　被　　　告　甲○○
右列被告因違反槍砲彈藥刀械管制條例案件，經檢察官提起公訴（九十三年度核退偵
字第五八六號），本院合議庭裁定行簡式審判程序，並判決如左：
    主  文
甲○○未經許可，持有可發射子彈具有殺傷力之改造玩具手槍，處有期徒刑壹年貳月
，併科罰金新台幣貳萬元，罰金如易服勞役，以新臺幣玖佰元即銀元佰元折算壹日
。扣案改造玩具手槍壹枝（含彈匣壹個）沒收。
    事  實
一、甲○○前有竊盜、恐嚇及麻醉藥品管理條例等犯罪科刑紀錄，最近一次於民國八
    十七年間因違反麻醉藥品管理條例案件，經本院於八十七年一月十九日以八十七
    年度易字第一八０號判處有期徒刑十月，於八十七年十二月一日縮短刑期假釋出
    監，至八十八年一月十日縮刑假釋期滿，以已執行論（執行完畢已逾五年，不構
    成累犯），猶不知悔改。其明知可發射子彈具有殺傷力之改造玩具手槍，屬槍砲
    彈藥刀械管制條例第四條第一項第一款所管制之手槍，非經中央主管機關許可，
    不得無故持有之。詎竟基於持有可發射子彈具有殺傷力之改造玩具手槍之犯意，
    於九十三年六月底（起訴書略載為六月間）某日，在臺北縣中和市○○路某處廟
    口，自姓名年籍不詳綽號「空仔」（或康仔）之成年男子處，收受仿ＦＮ廠半自
    動手槍製造具殺傷力之改造玩具手槍一支（含彈匣一個；槍枝管制編號0000
    000000），及不具殺傷力之土造子彈七顆、彈殼四枚，而無故持有上開手
    槍。嗣於九十三年七月九日零時十五分許，在臺北縣中和市○○路三十五巷三弄
    十五之三號住處為警查獲，並自房間衣櫥內扣得上開改造玩具手槍一支（含彈匣
    一個）與不具殺傷力之土造子彈七顆、彈殼四枚。
二、案經臺北縣政府警察局永和分局報請臺灣板橋地方法院檢察署檢察官偵查起訴，
    而甲○○於準備程序中就被訴事實為有罪之陳述，經告知簡式審判程序之旨，並
    聽取當事人之意見後，裁定進行簡式審判程序。
    理  由
一、訊據被告甲○○對於右揭時地未經許可，無故持有可發射子彈具殺傷力之改造玩
    具手槍之犯罪事實，於警詢時、偵查及本院審理中均坦承不諱，並有改造玩具手
    槍一支（內含彈匣一個）扣案可證。而該改造玩具手槍一枝（含彈匣一個），經
    壹支（槍枝管制編號0000000000），認係仿ＦＮ廠半自動手槍製造之
    玩具槍，換裝土造金屬槍管改造而成之改造手槍，機械性能良好，可擊發適用之
    子彈，認具殺傷力」等語，有該局九十三年八月六日刑鑑字第０九三０一四二五
    九二號槍彈鑑定書一份在卷可稽，足認被告自白與事實相符，足堪採憑。本案事
    證明確，被告無故持有可發射子彈具殺傷力之改造玩具手槍之犯行洵堪認定，應
    依法論科。
二、按槍砲彈藥刀械管制條例第四條所列之槍砲，依同條例第五條規定，非經中央主
    管機關許可，不得製造、販賣、運輸、轉讓、出租、出借、持有、寄藏或陳列。
    被告所持有之前開具有殺傷力之改造玩具手槍，係屬槍砲彈藥刀械管制條例第四
    條第一款之其他可供發射子彈具有殺傷力之手槍。核被告所為，係犯槍砲彈藥刀
    械管制條例第十一條第四項之未經許可持有可發射子彈具殺傷力之改造手槍罪。
    爰審酌被告素行不佳（有臺灣高等法院被告全國前案紀錄表可稽），犯罪之動機
    、目的、手段，持有具殺傷力之改造槍枝，嚴重危壞社會秩序，犯罪所生之危害
    ，與其犯罪後坦承犯行，態度尚稱良好等一切情狀，量處如主文所示之刑，並就
    罰金刑部分諭知其易服勞役之折算標準，以資懲儆。
三、扣案可發射子彈具殺傷力仿ＦＮ廠半自動手槍製造之改造玩具手槍一支（含彈匣
    一個；槍枝管制編號0000000000），係具殺傷力之改造玩具手槍，有
    前開鑑定報告書可憑，核屬違禁物，應依刑法第三十八條第一項第一款之規定宣
    告沒收。另扣案土造子彈七顆，並不具殺傷力，亦據刑事警察局鑑定屬實，有前
    開鑑定報告書可稽，是該子彈與扣案之彈殼四枚，均非違禁物，亦難係供被告本
    案犯罪所用之物，均不予宣告沒收，併予敘明。
據上論斷，應依刑事訴訟法第二百七十三條之一第一項、第二百九十九條第一項前段
，槍砲彈藥刀械管制條例第十一條第四項，刑法第十一條前段、第四十二條第二項、
第三十八條第一項第一款，罰金罰鍰提高標準條例第二條，現行法規所定貨幣單位折
算新臺幣條例第二條，判決如主文。
本案經檢察官張云綺到庭執行職務。
中　　　華　　　民　　　國　　九十三　　年　　十一　　  月　　二十六　　日
                              臺灣板橋地方法院刑事第十八庭
                                  法  官  楊志雄
右正本證明與原本無異
如不服本判決應於送達後十日內向本院提出上訴狀
                                  書記官  胡勤義
中　　　華　　　民　　　國　　九十三　　年　　 十一 　　月　　二十六  　日
附錄本案論罪科刑法條全文：
槍砲彈藥刀械管制條例第十一條
未經許可，製造、販賣或運輸第四條第一項第一款所稱其他可發射金屬或子彈具有殺
傷力之各式槍砲者，處五年以上有期徒刑，併科新臺幣一千萬元以下罰金。
未經許可，轉讓、出租或出借前項所列槍砲者，處三年以上十年以下有期徒刑，併科
新臺幣七百萬元以下罰金。
意圖供自己或他人犯罪之用，而犯前二項之罪者，處無期徒刑或七年以上有期徒刑，
併科新臺幣一千萬元以下罰金。
未經許可，持有、寄藏或意圖販賣而陳列第一項所列槍砲者，處一年以上七年以下有
期徒刑，併科新臺幣七百萬元以下罰金。
第一項至第三項之未遂犯罰之。
